臺灣高等法院交通法庭裁定　　　　　　　　　　　　九十一年度交抗字第二七五號
　　抗　告　人
　　即受處分人 甲○○
右抗告人因違反道路交通管理處罰條例案件，不服台灣臺北地方法院中華民國九十一
年三月十三日裁定（九十年交聲字第八四九號），提起抗告，本院裁定如左：
    主  文
抗告駁回。
    理  由
一、原裁定意旨以：
（一）按道路交通安全規則第二條第一項第一款及道路交通管理處罰條例第三條第八
      款均明文規定，有關道路交通管理法規中所稱之「汽車」包含「機器腳踏車」
      。又，劃設於道路上，設於已設有「停車再開」標誌或設有號誌之交岔路口，
      鐵路平交道或行人穿越道之前方及左彎待轉區之前端，寬三十至四十公分之白
      色實線，為停止線，用以指示行駛車輛停止之界限，車輛停止時，其前懸部分
      不得伸越該線，道路交通標誌標線號誌設置規則第一百七十條第一項、第二項
      定有明文。且汽（機）車駕駛人，駕駛汽（機）車不遵守道路交通標誌、標線
     、號誌之指示者，處九百元以上一千八百元以下罰鍰，並記違規點數一點，道
      路交通管理處罰條例第六十條第二項第三款、第六十三條第一項第一款定有明
      文。
（二）本件受處分人即異議人甲○○所有之車號ＢＢＣ一○五號重型機車，於九十年
      六月五日下午四時五十七分許，在設有號誌之臺北市○○路二四二巷口，其行
      進方向為紅燈，詎竟未在道路上所劃設之停止線後方停車，而伸越該停止線在
      該停止線之前方停車等待燈號變換，而為臺北市政府警察局萬華分局華江派出
      所（以下稱萬華分局）員警使用照相機拍照方式採證，並以受處分人所有該部
      車號機車有違反前揭道路交通管理處罰條例第六十條第二項第三款規定之行為
      掣單舉發，嗣舉發單送達於受處分人後，受處分人於應到案日期前向原處分機
      關申訴，經原處分機關函請原舉發單位即萬華分局調查結果，仍認定受處分人
      有上述違反道路交通管理處罰條例之行為，原處分機關乃依前揭道路交通管理
      處罰條例第六十條第二項第三款、第六十三條第一項第一款、第八十五條第三
      項及違反道路交通管理事件統一裁罰標準及處理細則第二十四條、第四十四條
      第一項規定於九十年八月十五日裁處該部機車之所有人即受處分人甲○○罰鍰
      九百元，並記違規點數一點。
（三）訊據受處分人甲○○矢口否認上揭違規事實，並辯稱略：我從環河南路桂林路
      那邊待轉，因為沒有待轉區，所以我停在那邊沒有錯；拍照的警察先生應該在
      大家看得到的地方云云。然查：右揭違規事實，有卷附採證相片所顯示之情節
      可資證明，並業據證人即舉發員警林進龍於原審法院調查中到庭具結證述：（
      問：如何舉發？）我不只舉發一個人，我看到受處分人違規我照相，這張照片
      就是照受處分人違規的佐證，至於其他被舉發的人另有照片；（問：違規地點
      ？）從桂林路東往西方向走，到了二三六號他就紅燈越線臨停，我親眼看到受
      處分人紅燈後才超越停止線，因為我站在右側看到有違規的行為我才照相，我
      沒有冤枉他；（問：那個地方有無左轉待轉標誌？）他講的方向不是環河南路
      ，那是桂林路，等於他來方向的西側是二四六巷及二四四巷的連結點，不管是
      二四四巷或二四六巷都沒有二段式的左轉專用標誌等語，載明筆錄在卷可稽。
      按證人林進龍為原處分機關認定受處分人有前開違規行為之原證人，其到庭在
      原審法院法官面前以言詞供述本件訴訟上之待證事實（即受處分人有前開超越
      停止線臨時停車等候紅綠燈號誌之變換之違規事實），原審由其上開供述已得
      有受處分人確有上開違規行為之心證，且於本件卷存證據資料內並無任何積極
      證據足以證明證人林進龍上開供述係屬虛偽，亦無有足以令人顯信其供述為不
      可採之品性證據或前科證據存在，原審自不得僅以證人林進龍為本件開單告發
      受處分人之員警而全盤抹煞其在訴訟上所具有之原證人資格。況查交通警察掣
      單舉發違反道路交通管理處罰條例所列之違規事實，本質上為行政處分，係公
      務員基於職務上之權力，依法就特定之具體事件所為之具公法上效果之單方面
      行政行為，基於公務員為公法上行為具有公信力之原則，該行政行為當可被推
      定為真正，其據以依法處分之事實認定亦為正確無誤。本件受處分人空言否認
      其超越停止線臨時停車等候紅綠燈號誌之變換辯解無非係卸責之詞，不足採信
      。
（四）綜上所述，受處分人所有之前揭車號機車確有在道路上所劃設之停止線，超越
      該停止線臨時停車之違規行為，從而原處分機關依前揭道路交通管理處罰條例
      第六十條第二項第三款、第六十三條第一項第一款、第八十五條第三項及違反
      道路交通管理事件統一裁罰標準及處理細則第二十四條、第四十四條第一項規
      定，裁處該部機車之所有人即受處分人甲○○罰鍰九百元並記違規點數一點，
      核無違誤，本件受處分人之異議為無理由，應予駁回，經核並無違誤。
二、抗告意旨以：違規路段既無「停車再開」之畫線，又無「左轉待轉區」白色實線
    ，應無法認定抗告人「越線臨停」之事實。況當時抗告人前方並有騎士三排九人
    ，倘若抗告人停在第四排之人係越線臨停，則前三排九人豈非更屬越線臨停而應
    予處罰。再本件告發人林進龍於違規路段，藏匿在立人高中樓上教室，據高臨下
    暗中偷拍，應屬胡亂告發。且本案林進龍於九十年十月十七日下午三時於原審證
    稱抗告人之前的三排九人所乘機車紅燈越線臨停皆有拍照告發，並移付裁決處罰
    ，卻未攜帶照片出庭，原審未加調查，即裁定駁回抗告人異議，難招折服等語。
三、惟查：抗告人於九十年六月五日下午四時五十七分許，騎乘機車行經設有號誌之
    臺北市○○路二四二巷口，行進方向為紅燈時，超越停止線前方停車等待燈號變
    換，為警拍照採證舉發，有採證相片在卷為憑，並經證人即舉發員警林進龍於原
    審證述屬實。而依卷附採證相片所示，抗告人機車行經違規路段紅燈待轉時，已
    超越行人穿越道，且該處停止線係劃於行人穿越道之前，亦有舉發機關提出之相
    片在卷為證（附於本院卷）。抗告人指稱該路口並無停止線，顯與事實不符。又
    抗告人既有紅燈越停之違規事實，縱當時亦有其他九名騎士同時違規，警員卻未
    一併告發；或警員未於公開場所公開取締照相，均無解於抗告人違規之事實。至
    抗告人另稱平日品學兼優，從無違規之事，核與本件無涉。足見本件抗告，為無
    理由，應予駁回。
據上論斷，應依道路交通案件處理辦法第二十六條，刑事訴訟法第四百十二條，裁定
如主文。
中     華     民     國    九十一   年       四     月     二十九       日
                                      臺灣高等法院交通法庭
                                          審判長法  官   陳  祐  輔
                                                法  官   洪  昌  宏
                                                法  官   陳  國  文
右正本證明與原本無異。
不得再抗告。
                                                書記官   蔡  棟  樑
中     華     民     國   九十 一   年       四      月    二 十 九    日
